【裁判字號】    92,交易,118
【裁判日期】    920331
【裁判案由】    公共危險
【裁判全文】
臺灣高雄地方法院刑事判決                        九十二年度交易字第一一八號
    公訴人  臺灣高雄地方法院檢察署檢察官
    被  告  甲○○
右列被告因公共危險案件，經檢察官聲請簡易判決處刑（九十二年度偵字第四○一八
號），嗣經本院審理後，認不得以簡易判決處刑（九十二年度交簡字第五七八號），
由本院改依通常程序為第一審審判，並判決如左：
    主  文
甲○○無罪。
    理  由
一、公訴意旨略以：被告甲○○於民國九十二年二月四日凌晨二時許，在高雄縣鳳山
    市閤家歡ＫＴＶ飲酒後，已不能安全駕駛汽車，竟仍駕駛車牌號碼ＶＧ─四四二
    三號自小客車欲上路行駛，嗣於同日七時許，在高雄市○鎮區○○路與瑞隆路交
    岔路口倒車時，不慎擦撞被害人乙○○所有車牌號碼Ｋ二─六０七０號自小客車
    ，經到場員警當場以酒精測試器測試，其呼氣酒精濃度測定值達每公升零點三九
    毫克，因認被告涉有刑法第一百八十五條之三公共危險罪嫌等語。
二、按犯罪事實應依證據認定之，無證據不得推定其犯罪事實；又不能證明被告犯罪
    者，應諭知無罪之判決，刑事訴訟法第一百五十四條、第三百零一條第一項分別
    定有明文；又按犯罪事實之認定，應憑真實之證據，倘證據是否真實尚欠明顯，
    自難以擬制推測之方法，為其判斷基礎，最高法院五十三年度臺上字第六五六號
    判例亦著有明文。
三、訊據被告固不否認確有酒後駕車之行為，惟堅決否認有何涉嫌公共危險犯行，辯
    稱：當天並沒有不能安全駕駛動力交通工具，當時伊準備將車子開去停好後坐計
    程車回家，結果在行人紅磚道上倒車時，車頭不小心擦撞隔壁車等語。
四、本件公訴人之所以認被告涉有上開罪嫌，無非係以被告為警查獲時，其呼氣酒精
    濃度測定值達每公升零點三九毫克，且發生交通事故為其論據之基礎，惟
  (一)按刑法第一百八十五條之三之立法目的，旨在保護參與交通活動之不特定多數人
    之法益，其構成要件除須駕駛人服用毒品、麻醉藥品、酒類等物外，並須致不能
    安全駕駛動力交通工具為要件，至於駕駛人是否已不能安全駕駛動力交通工具，
    固可參考德國及美國以呼氣酒精濃度測定值達每公升零點五五毫克，肇事率即達
    一般正常人十倍之研究結果，做為一客觀之認定標準（見法務部八十八年五月十
    八日法八八檢字第一六六九號函），然在駕駛人呼氣酒精濃度測定值未達每公升
    零點五五毫克時，其是否已不能安全駕駛動力交通工具，即需綜合其他事實加以
    判斷，自非以發生交通事故與否，做為判斷之唯一標準。
  (二)本件被告雖於九十二年二月四日七時許，駕駛車牌號碼ＶＧ─四四二三號自小客
    車，擦撞被害人所有車牌號碼Ｋ二─六０七０號自小客車，嗣經到場員警當場以
    酒精測試器測試，其呼氣酒精濃度測定值達每公升零點三九毫克，有酒精濃度測
    試列印紙及高雄市○○○○○道路交通事故現場圖各一紙附卷可資佐證，惟被告
    係在行人紅磚道上倒車時不慎輕微擦撞鄰車等情，業經到場處理員警即證人高雄
    市政府警察局前鎮分局瑞隆派出所員警郭明福到庭證述明確，並有前揭道路交通
    事故現場圖可按，是在被告違反道路交通安全規則情節甚微之情形下，應不能僅
    以前開交通事故之發生，即認係因被告飲用酒類後視覺及行為反應能力降低所致
    ，並進而推測其已不能安全駕駛動力交通工具。況被告於證人郭明福到場處理時
    ，完全無嘔吐、出入車門困難、腳步不穩、手腳顫抖、講話含糊不清、語無倫次
    、意識模糊、大笑、多話及其他任何不能安全駕駛動力交通工具之跡象等節，亦
    經證人郭明福結證無誤（見本院九十二年三月二十七日審理筆錄），是依前開規
    定及見解，應足認被告當時尚未達不能安全駕駛動力交通工具之程度。此外，本
    院復查無其他積極證據證明被告涉有公訴人所指之公共危險犯行，自應依法為被
    告無罪之諭知，以期適法。
據上論斷，應依刑事訴訟法第四百五十二條、第三百零一條第一項，判決如主文。
本案經檢察官李允煉到庭執行職務。
中      華      民      國    九十二    年      三      月    三十一    日
                                臺灣高雄地方法院交通法庭
                                  法  官    劉傑民
右正本證明與原本無異。
如不服本判決，應於判決送達後十日內，向本院提出上訴狀。
                                  書記官    林秀珍
中      華      民      國    九十二    年      三      月    三十一    日


司法院資訊處製作；財團法人民間司法改革基金會備份。
